# 请教陈版主持股比例的问题

提问人：辉哥 20172017 时间：2020-01-31 22:08:49
您好陈版主，A公司持有M公司60%股权，B公司持有M公司30%股权，同时A公司持有B公司25%股权，采用权益法核算，请问A公司在计算归属于母公司净利润时，对于M公司的持股比例是否应为60%+30%*25%=67.50%？

回答人：chenyiwei
联营企业持有子公司的股权，据此享有的权益份额，不计入母公司可享有子公司的权益和损益份额之内，而是作为少数股东权益。参考：《瑞华研究 2010 ～ 2019 汇编》之“问题3-2-138（合并报表中对合营、联营企业所持子公司股权的处理问题）”。

提问人：辉哥 20172017 时间：2020-02-02 23:28:52
感谢陈版，还有两个问题请教一下
1 、A公司直接持有M公司35%股权，通过B公司持有M公司25%股权，M公司的另外40%股权由非关联股东持有，但A公司并非100%控制B公司，假设A公司持有B公司80%股权，A公司在编制合并财务报表时，确定M公司的少数股东权益比例是40%吗?
2 、接问题 1 ，截止 1231 时点，M公司部分股东尚未实际出资完毕，在计算持股比例时应按照认缴还是实缴，这个问题主要是看公司章程中关于利润分配的约定吗？

回答人：chenyiwei
1 、直接的少数股权比例是 40 ％。 2 、是。

提问人：辉哥 20172017 时间：2020-02-05 22:36:36
您好陈版 ，我这样理解对不对，直接的少数股权比例是40%，由于A公司持有B公司80%股权，持股比例应为35%+80%25%=55%，最终的少数股权比例应该是45%。如果分步计算的话，先按照40%比例计算M公司的少数股东损益，由于B公司持有M公司25%股权，按照权益法核算，A公司在合并B公司时，计算B公司的少数股东损益时，有20%25%=5%是来自于M公司的投资收益，合计也是45%的少数股权比例，与直接计算结果是一样的。

回答人：chenyiwei
可以这样理解。